臺灣臺東地方法院民事判決　　　　　　　 100年度訴字第11號
原　　　告　成功護理之家
法定代理人　彭翠萍
被　　　告　賴廷彰
兼
訴訟代理人　賴宜嬪
上列當事人間請求給付養護費事件，本院於民國100 年3 月30日
言詞辯論終結，判決如下：
    主  文
被告賴廷彰應給付原告新臺幣捌拾貳萬柒仟柒佰拾元，及自
民國一百年二月十八日起至清償日止，按週年利率百分之五計算
之利息。
原告其餘之訴駁回。
訴訟費用由被告賴廷彰負擔二分之一，餘由原告負擔。
    事實及理由
一、原告主張：被告於民國96年3 月10日，委託原告代為照顧其
    父賴東明，兩造並簽訂委託照顧契約書（下稱系爭契約）為
    憑，詎被告未依約給付照顧費用，總計積欠新臺幣（下同）
    842,733 元，爰依約請求被告給付上開金額等語。並聲明：
    被告應給付原告842,733 元，及自起訴狀繕本送達之翌日即
    100 年2 月18日 起至清償日止，按年息5 ％計算之利息。
二、被告則以：系爭契約係由被告賴廷彰與原告簽訂，且被告賴
    廷彰曾陸續給付原告15,000元等語，資為抗辯。並聲明：原
    告之訴駁回。
三、兩造不爭執及爭執事項：
  (一)兩造不爭執事項：
  1.被告賴廷彰於96年3月10日與原告簽訂系爭契約，將被告之
    父賴東明委由原告代為照顧。
  2.原告總計支出照顧費用842,733 元。
  3.被告賴廷彰曾陸續給付原告15,000元。
  (二)兩造有爭執事項：
  1.原告依約請求被告賴廷彰給付上開照顧費用，有無理由？得
    請求給付之金額為若干？
  2.原告依約請求被告賴宜嬪給付上開照顧費用，有無理由？得
    請求給付之金額為若干？
四、得心證之理由：
  (一)債權債務之主體，以締結契約之當事人為準，故出立借約之
    債務人，不問其果為實際受益與否，就其債務應負償還之責
    ，債權人不得對於債務人以外之人而請求履行（最高法院17
    年上字第906 號判例意旨參照）。經查，被告賴廷彰為委託
    原告照顧其父賴東明，與原告簽訂系爭契約，依系爭契約第
    4條及5條約定，由乙方（即被告賴廷彰）向甲方（即原告）
    繳交丙方（即被告之父賴東明）之照顧費用（見本院卷第13
    、14頁）；至於被告賴宜嬪並未與原告簽約系爭契約，亦未
    委託原告代為照顧其父賴東明，且未同意按原告收費標準給
    付，依上揭契約相對性原則，原告請求被告賴廷彰給付照顧
    費用，應屬有據，其請求被告賴宜嬪給付照顧費用，則屬無
    據。
  (二)原告主張其總計支出照顧費用842,733 元，被告賴廷彰對此
    金額並不爭執（見本院卷第32頁），惟抗辯其後曾陸續給付
    15,000元，原告對於本件照顧費用842,733 元應扣除被告賴
    廷彰已付之15,000元，亦表示無意見（見本院卷第32頁），
    依此計算，原告得請求被告賴廷彰給付之金額為827,733 元
    。
五、綜上所述，原告依據系爭契約約定，請求被告賴廷彰給付82
    7,733 元，及自起訴狀繕本送達之翌日即100 年2 月18日（
    見本院卷第22頁）起至清償日止，按年息5 ％計算之利息，
    為有理由，應予准許；逾上開部分之請求，為無理由，不應
    准許。
六、兩造其餘之攻擊防禦方法及未經援用之證據，經本院審酌後
    ，認為均不影響本判決之結果，自無逐一詳予論駁之必要，
    併此敘明。
七、據上論結，本件原告之訴為一部有理由，一部無理由，依民
    事訴訟法第79條，判決如主文。
中    華    民    國   100    年    3     月   31     日
                  民事庭    審判長法  官  李芳南
                                  法  官  陳谷鴻
                                  法  官  陳世源
以上正本係照原本作成
如對本判決上訴，須於判決送達後20日內向本院提出上訴狀
中    華    民    國   100    年    3     月    31    日
                                  書記官  莊惠如